臺灣板橋地方法院刑事判決　　　　　　　95年度訴字第3527號
公　訴　人　臺灣板橋地方法院檢察署檢察官
被　　　告　甲○○
上列被告因違反毒品危害防制條例案件，經檢察官提起公訴（95
年度毒偵字第6022號），本院裁定改依簡式審判程序審理，判決
如下：
    主  文
甲○○施用第一級毒品，累犯，處有期徒刑捌月。
    事  實
一、甲○○前因施用毒品案件，經本院裁定令入戒治處所施以強
    制戒治1 年，於民國90年6 月30日強制戒治期滿執行完畢（
    於90年7 月1 日釋放出所），並經臺灣板橋地方法院檢察署
    檢察官以90年度戒毒偵字第441 號為不起訴處分確定；其後
    復因施用毒品案件，經本院以93年度訴字第2252號判決判處
    有期徒刑7 月確定，於94年12月29日縮刑期滿執行完畢（再
    犯本罪構成累犯）。詎甲○○仍未戒除毒癮，復基於施用第
    一級毒品海洛因之犯意，於95年8 月22日晚間某時許，在臺
    北縣泰山鄉○○路某公園之廁所內，以將海洛因溶液置入針
    筒施打於人體之方式施用第一級毒品海洛因1 次。嗣於95年
    8 月23日22時25分許，為警在臺北縣泰山鄉○○街122 號7
    樓查獲後驗尿始知上情。
二、案經臺北縣政府警察局新莊分局報請臺灣板橋地方法院檢察
    署檢察官偵查起訴。本院於準備程序進行中，被告就被訴事
    實為有罪之陳述，經告知簡式審判程序之旨，並聽取公訴人
    、被告之意見後，由本院合議庭裁定由受命法官獨任進行簡
    式審判程序。
    理  由
一、訊據被告甲○○對於上揭事實全部坦承不諱，且其於95年8
    月23日經警採尿送驗結果，確呈第一級毒品海洛因之鴉片類
    陽性反應等情，有台灣檢驗科技股份有限公司濫用藥物尿液
    檢驗報告（報告編號：CH/2006/81212） 及臺北縣政府警察
    局新莊分局毒品尿液對照表各1 份附卷可按，自堪認被告前
    開自白應與事實相符。又被告有如事實欄所示之毒品執行前
    科，有臺灣高等法院被告前案紀錄表1 份附卷可按，是本件
    被告於受強制戒治完畢釋放後，又再犯施用毒品之罪經判決
    有罪確定，5 年內再犯本件施用毒品之罪，事證明確，被告
    犯行堪予認定。
二、查海洛因為毒品危害防制條例第2 條第2 項第1 款所列之第
    一級毒品，不得非法持有、施用，是核被告甲○○所為係犯
    同條例第10條第1 項之施用第一級毒品罪。其於施用前後持
    有毒品之行為，應為其施用毒品之犯行所吸收，不另論罪。
    又查被告有如事實欄所示之犯罪科刑執行前科，有臺灣高等
    法院被告前案紀錄表1 份附卷可按，其於受有期徒刑執行完
    畢後，5 年內再故意犯本件有期徒刑以上之罪，為累犯，應
    依法加重其刑。
三、爰審酌被告前因施用毒品案件，經送強制戒治及刑之執行後
    ，本當知所惕勵，對於施用毒品之違法性及可罰性，應有明
    確而強烈之認識，詎其不知悛悔，復行施用第一級毒品海洛
    因，戕害自己身心健康，造成社會問題，所為殊非可取，兼
    衡其智識程度、犯罪動機、目的，及犯後坦承犯行，態度良
    好等一切情狀，量處如主文所示之刑，以資懲儆。
四、至扣案之注射針筒、吸管製分裝勺各1 支，被告否認係其本
    次施用毒品所用之物，辯稱其本次施用第一級海洛因所用之
    針筒已於前揭廁所內丟棄滅失，而扣案之針筒、吸管製分裝
    勺各1 支係其本人以前施用毒品所用，忘記丟掉之物品，在
    其住處為警搜索查獲等語，本院復查無其他證據足資證明上
    開扣案物品確為被告所有用於本次施用毒品所用之物，或與
    被告本件施用毒品之犯行有何關聯性，自不應宣告沒收，公
    訴意旨求予沒收，容有未洽，附此敘明。
據上論斷，應依刑事訴訟法第273 條之1 第1 項、第299 條第1
項前段，毒品危害防制條例第10條第1 項，刑法第11條前段、第
第47條第1 項，判決如主文。
本案經檢察官張誌洋到庭執行職務。
中　　華　　民　　國　　96　　年　　3 　　月　　9 　　日
                  刑事第五庭    法　官  許映鈞
以上正本證明與原本無異
如不服本判決應於送達後10日內向本院提出上訴狀
                                書記官　范煥堂
中　　華　　民　　國　　96　　年　　3 　　月　　9 　　日
附錄本案所犯法條全文
毒品危害防制條例第10條
施用第一級毒品者，處6月以上5年以下有期徒刑。
施用第二級毒品者，處3 年以下有期徒刑。
